【裁判字號】    92,勞訴,101
【裁判日期】    920902
【裁判案由】    給付資遣費
【裁判全文】
臺灣臺中地方法院民事判決  九十二年度勞訴字第一０一號
    原      告    乙○○
    訴訟代理人    陳建勛  律師
    複  代理人    林益輝  律師
    被      告    傑特股份有限公司
    法定代理人    甲○○
    訴訟代理人    華嘉遠  律師
右當事人間請求給付資遣費事件，經本院於民國九十二年八月二十一日辯論終結，本院判決
如左：
    主      文
被告應給付原告新台幣陸拾伍萬貳仟伍佰捌拾參元，及自民國九十二年七月九日起至清償日
止，按週年利率百分之五計算之利息。
訴訟費用由被告負擔。
本判決於原告以新臺幣貳拾壹萬捌仟元為被告供擔保後，得假執行；但被告如於假執行程序
實施前，以新臺幣陸拾伍萬貳仟伍佰捌拾參元為原告預供擔保，得免為假執行。
    事      實
甲、原告方面：
一、聲明：除假執行擔保金額外，如主文所示。
二、陳述：
  (一)原告自民國（下同）七十四年七月二日起任職於被告公司設於台中市北屯區三光巷九十
    弄二三號之中部辦事處，同年十一月二日起試用期滿正式任用，原告平日派駐被告公司
    設於台中市來來百貨公司之專櫃上班，然因來來百貨公司於九十一年十一月間已預定結
    束營業，被告公司迄九十二年三月底前均未與原告協調調職乙事，突於同年四月十六日
    通知原告應於同年四月十七日至新竹市之新光三越百貨公司之被告專櫃上班，此殊致原
    告措手不及，且原告家有高齡母親需要照料，實不適合至新竹市上班。依內政部（）
    台內勞字第三三二二四二號函內載「關於雇主調動勞工至他公司工作，因涉及當事人之
    一方（雇主）或提供勞務之對象改變，已非原勞動契約之履行，若未經勞工同意，應已
    違反勞動基準法第十四條第一項第六款之規定」。
  (二)查原告自進入被告公司任職期間均派駐在台中市工作，即七十五年至八十五年在財神百
    貨公司之專櫃服務，八十五年至九十一年一月間來來百貨公司之專櫃服務，九十一年一
    月至九十一年九月在中友百貨公司之專櫃服務，九十一年十月至九十二年四月在來來百
    貨公司之專櫃服務，而原告一直在台中市且不願調離台中市之原因亦為被告所明知，蓋
    原告之母親年紀已七十餘歲，且體弱多病，無法操持家務，家中有一弟作雜工，無固定
    收入，弟媳已過世，留有年幼子女五人與原告同住，且原告之住宅於九二一大地震後全
    倒，目前須租屋居住，全家均靠原告賺錢維持生計，且原告尚須利用未輪班時間返家操
    持農務、家務，如果將原告調至新竹市，則原告根本無法在未輪班時間返家，影響原告
    生計極大。被告於九十二年四月十六日通知原告應於四月十七日至新竹上班之消息，如
    晴天霹靂，因此事實已等同將原告解僱。原告不得已只好寄出存證信函併至臺中市政府
    申訴勞資爭議協調請求給付資遣費，惟經臺中市勞資關係協會於九十二年五月十五日及
    六月三日二度協調，被告僅願給付三個月資遣費，足見被告係利用調職機會擬逼走原告
    ，原告為此依勞動基準法第十四條第一項第六款之規定終止勞動契約，被告公司依同條
    第四項準用第十七條給付資遣費予原告。
  (三)按勞動基準法施行細則第七條第一款規定「工作場所及應從事之工作有關事項」本應於
    勞動契約中由勞資雙方自行約定，故其變更亦應由雙方自行商議決定，調動工作即應依
    上開內政部函釋之五項原則處理。被告公司將原告調至新竹上班並未符合內政部（）
    台內勞字第三二八四三三號函所釋示之調職五項原則，即：1.應為企業經營上所必需；
    2.須不違反勞動契約；3.對薪資及其他勞動條件未做不利之變更；4.調動後工作與原有
    工作性質為其體能及技術所可勝任；5.調動工作地點過遠，雇方應予必要之協助。
  1.並非「企業經營上所必需」：來來百貨公司於九十一年十月間已刊登報紙將停止營業，
    被告卻於九十一年十月將原告調至來來百貨公司之專櫃，九十二年三月被告公司在台中
    新光三越之專櫃缺員一名，被告公司隨即招考錄取張麗姿小姐，如被告公司明知來來百
    貨公司專櫃將於三月底結束，將原告調來新光三越即可，何須另行招考，而將原告調至
    新竹？被告調動原告顯然非企業經營之必需。
  2.已違反勞動契約：原告任職被告公司期間皆於台中市工作，此係原告須兼顧家庭之故，
    此為被告所明知，以致十餘年來原告未曾調離台中市，被告故意將原告調離台中，當有
    違反當初約定勞動地點均在台中之條件。
  3.對薪資及其他勞動條件不利之變更：被告將原告調至新竹工作，勢必增加車馬費、房租
    等支出，顯然已對勞動條件為不利之變更。
  4.調動後工作與原有工作性質為原告之體能及技術無法勝任：雖新竹之工作性質與台中市
    相同，然工作地點甚遠，往返家中舟車勞頓，非原告體力所能負荷，被告之調動當亦違
    反此一原則。
  5.未符合「調動工作地點過遠，雇方應予必要之協助」：被告公司於九十二年四月十六日
    原告銷假上班當日始告知調至新竹，並要求翌日四月十七日即應上班，沒有徵求原告之
    意見，亦未告知任何協助事項。
  (四)原告請求之資遣費，願依被告抗辯以原告於七十五年二月二十七日在被告公司加入勞保
    之日為任職期間起算日，以九十二年四月十七日原告向台中市政府提出勞資爭議申訴書
    之日作為僱傭關係終止之日，合計任職年資為十七年一月，平均工資按原告自八十六年
    十一月起至終止之日止之投保薪資三萬八千兩百元計算，合計可請求資遣費六十五萬二
    千五百八十三元。
三、證據：提出調職通知函、存證信函、投保明細表、勞資爭議申訴書、村長證明書及九二
    一地震房屋全倒證明書各一件（以上均影本）為證。
乙、被告方面：
一、聲明：駁回原告之訴；如受不利判決，願供擔保請准宣告免為假執行。
二、陳述：
  (一)對於原告主張之年資十七年一月及投保薪資每月三萬八千二百元不爭執，對於原告主張
    資遣費應以年資十七年一月乘以投保薪資每月三萬八千二百元之計算方式亦不爭執。惟
    本件不合乎給付資遣費之要件。
  (二)被告公司之中部辦事處所設專櫃北至新竹市、南至嘉義市，有被告公司之組織簡圖可參
    ，原告進公司時，被告即告知基於人事之安排可調至轄區內之專櫃，而原告也曾在被告
    公司缺員時由被告派至新竹市遠東百貨代班。查來來百貨將停止營業為眾所週知之事，
    被告因台中市中友、廣三、新光三處專櫃，已額滿無法為其安插，為早日因應，九十二
    年初就斷斷續續告知原告來來百貨結束營業後，原告調至新光三越上班，直到九十二年
    四月二日來來結束營業，公司讓原告休年假，休到四月十六日，盼其調適好再重新出發
    ，並無原告所載為突然之舉。原告在被告公司任職期間，曾在台中市財神百貨、大大百
    貨、永琦百貨、龍心百貨、中友百貨、來來百貨等六個百貨公司站櫃，顯示被告調動原
    告乃權利之正當行使並符合誠信原則。被告之所以未曾將原告調離台中市係因台中市仍
    有地點可安插原告，不可因此認為被告無權調離原告至新竹工作。
  (三)內政部曾釋示調動工作應符合五項原則，即：1.基於企業經營上所必需；2.不得違反勞
    動契約；3.對於薪資及其他勞動條件未做不利之變更；4.調動後工作與原有工作性質為
    其體能及技術所可勝任；5.調動工作地點過遠，雇方應予必要之協助等。本件來來百貨
    已停止營業，且原告要求給個工作，因此調走符合第一點原則，至於台中市新光三越三
    月份缺員是事實，但被告基於營利之目的不可能放空櫃不予營業而等原告來報到，這在
    一般企業經營是說不通的，原告主張不符合第一點原則不可採。又調動之工作地點新竹
    市為被告中區辦事處之轄區亦符合第二點原則。原告至新竹之工作性質與原工作相同，
    故符合第三、四點原則。另被告曾提出到新竹工作會給予車馬費、房租的補助，並告知
    台中有缺優先調回，並給與十來天之年假讓其調適準備，但原告堅持不去而未接受，故
    已符合第五點原則。先前財神、大大、永崎、龍心停止營業，被告皆用心為原告安插，
    原告主張利用機會逼走原告顯不可採。故被告並無違反契約及法令，因此原告之終止契
    約不生效力，原告請求資遣費並無理由。
  (四)從戶籍謄本中可知原告為家中六女，此表示原告母親有其他兄弟姊妹可分勞照顧。而且
    弟弟現與母親同住，其母親應不乏人手幫忙。原告已成年現為單身，到新竹應無家庭因
    素存在之說法，何況原告從南投來到台中工作，一直在台中市○○街租屋生活，因此原
    告主張照顧母親之說，言過其實。原告目前在台中市新光三越雨傘牌襯衫之專櫃替別家
    公司上班，其捨被告之新竹市新光三越之地點觀之，顯示原告考量的是太遠的問題，但
    地點太遠的問題並非被告所願，被告也希望每一工作最好錢多、事少、離家近之經營型
    態，但事實上不可能，且被告已給予相關之協助，包括補貼以及允諾台中市有缺優先調
    回等，是原告以太遠而拒不報到，應無理由。
三、證據：提出被告公司組織簡圖一件為證，並聲請訊問證人游淑梅。
    理      由
一、原告起訴主張：其任職於被告公司，並由被告派駐於被告在百貨公司內之專櫃服務，其
    間從未調離台中市工作，詎被告未得原告同意，於九十二年四月十六日告知將原告調往
    新竹市新光三越百貨公司內之被告公司專櫃，並要求於翌日即四月十七日上班，然依勞
    動基準法施行細則第七條第一款規定「工作場所及應從事之工作有關事項」應由勞資雙
    方自行約定，其變更亦應由雙方商議決定，被告公司之調職決定，事先未與原告協商，
    且被告將原告調動工作，顯然違反內政部（74）台內勞字第三二八四三三號函所揭示：
    調動職務應為企業經營上所必需、須不違反勞動契約、對薪資及其他勞動條件未做不利
    之變更、調動後工作與原有工作性質為勞工之體能及技術所可勝任、調動地點太遠時之
    必要協助等五項原則，因被告是在九十一年十月間將原告調至當時即將停止營業之來來
    百貨公司之被告專櫃專櫃工作，而九十二年三月間台中新光三越百貨公司之被告專櫃缺
    員一名，被告本可將原告調至新光三越，無須另行招考新人，足見被告調動原告顯然非
    其企業經營之必需，而原告在被告任職期間十餘年來未曾調離台中市，係為兼顧家庭所
    致，此為被告所明知，故雙方因有約定勞動地點在台中之勞動條件，被告故意將原告調
    離台中，顯然違反勞動契約。又此項調動，勢必使原告增加車馬費、房租等支出，顯然
    已對勞動條件為不利之變更。而其間舟車勞頓，亦非原告體力所能負荷，且被告並未安
    排任何協助事項。故被告所為，已足認為係勞動基準法第十四條第一項第六款「雇主違
    反勞動契約或勞工法令，致有損害勞工權益之虞者」之情形，原告勞工得不經預告終止
    契約，並得按勞動基準法第十四條第四項準用第十七條之規定請求被告給付資遣費六十
    五萬二千五百八十三元（計算式：任職年資十七年一月乘以平均工資，並以原告自八十
    六年十一月起至終止之日止之投保薪資三萬八千兩百元為平均工資）。
    被告則以：原告任職於被告公司之初，被告公司已告知得基於人事安排之考量，將原告
    調至轄區內之專櫃，而新竹市新光三越百貨公司即屬被告公司中部辦公處轄區內之專櫃
    ，且被告將原告調職，係因為原告所派駐之來來百貨公司停止營業後，已無法將原告安
    插在台中市之其他百貨公司上班，且新竹地區與台中地區之工作性質相同，被告公司亦
    願意補助原告因此所增加之車馬費及房租，如台中地區有缺額亦願意將原告優先調回，
    凡此足見被告將原告調動工作，已符合內政部（74）台內勞字第三二八四三三號函所揭
    示上開五項原則，故原告終止勞動契約之意思表示即不生效力，原告請求資遣費為無理
    由等語置辯。
二、兩造不爭執事項如下：(一)關於原告之任職期間起迄日、年資、投保薪資，及資遣費應按
    任職年資乘以平均工資計算之計算方式，平均工資則按原告自八十六年十一月起至終止
    之日止之投保薪資三萬八千兩百元計算之計算式。(二)原告離職前於被告公司設於台中市
    來來百貨公司之專櫃服務，嗣台中市來來百貨公司結束營業，被告欲將原告調至被告公
    司設於新竹市新光三越百貨之被告公司專櫃服務，原告則拒絕接受，並以此一事由依勞
    動基準法第十四條第六項以存證信函向被告終止勞動契約。以上並有原告提出之調動職
    務通知函、存證信函、投保明細表、勞資爭議申訴書、村長證明書可憑，故原告此部分
    之主張，自即堪信為真實。原告主張被告上開將原告調職之行為，違反勞動契約，其得
    依勞動基準法第十四條第一項第六款規定終止兩造之契約，並依同條第四項準用同法第
    十七條規定，請求被告給付資遣費，被告則以前開情詞置辯。故本件應審酌者為被告對
    於原告之調職命令，是否符合勞動基準法第十四條第一項第六款「雇主違反勞動契約或
    勞工法令，致有損害勞工權益之虞者」情形，並應就以下二項分別以言：(一)雇主（被告
    ）有無將勞工（原告）調職之權限？(二)雇主之調職命令是否符合調職之原則，而屬合法
    ？
三、雇主（被告）有無將勞工（原告）調職之權限？
  (一)按勞資雙方權利義務關係之成立係基於勞動契約之合意，雇主之勞動力處分權自須經由
    勞工自由意思的媒介才有可能發生，因此雇主對勞工得為調職命令的根據，必須由勞動
    契約訂定後所取得之勞動力處分權決定。關於調職命令的法律性質為何，學說上有概括
    的合意說、勞動契約說、特約說以及調職命令權否認說的不同。概括的合意說認為雇主
    與勞工訂立勞動契約後，對該勞工即有勞動力的概括處分權，但勞資雙方對工作場所與
    工作內容如已特定，且有明示或默示的合意，或依企業內習慣已形成具體的勞工契約內
    容時，則調職命令應視為變更勞動契約之要約，須得勞工本人同意，否則調職命令對該
    勞工無拘束力。勞動契約說認為：如果調職是在勞動契約的預定範圍內，應認為只是契
    約的履行過程，調職命令只是勞務指揮之一種樣態的事實行為，勞工當然必須服從；反
    之，若調職超越勞動契約的預定範圍，那麼調職便是變更契約內容的要約，未得勞工同
    意時，調職對勞工不生拘束力。特約說則認為，工作場所與工作內容在性質上是勞動契
    約的要素，必須由勞資雙方合意始能特定，不得由雇主單方面予以變更，因此雇主發調
    職命令時，即為契約內容之要素變更，必須每次取得勞工的同意，或於勞動契約中有將
    變更工作場所或工作內容之權限委由雇主行使的明確特約時，雇主始得對勞工行使調職
    之權限。我國最高法院七十七年台上字一八六八號民事判決所持見解：「勞動給付之內
    容與地點為勞動契約之重要要素，應於勞動契約內訂定，資方如因業務需要而變動勞方
    之工作場所及工作有關事項時，除勞動契約已有約定應從其約定外，應得勞方之同意始
    得為之」，學者認為係採取特約說之立場（邱駿彥，調職法理之探討，載於勞動法裁判
    選輯，月旦出版社）。而以上諸說，無論採取何種法性質之見解在我國的勞動實務現況
    下，其結果並無甚大差別，亦即均須先探討雇主與勞工訂定勞動契約之內容，對於調職
    是否有明示或默示的合意。勞動基準法施行細則第七條第一款規定：「工作場所及應從
    事之工作有關事項」，應於勞動契約中由勞資雙方自行約定，亦同此意旨。而此亦有內
    政部七十四年九月五日臺內勞字第三二八四三三號函釋：「勞動基準法施行細則第七條
    第一款規定，工作場所及應從事之工作有關事項應於勞動契約中由勞資雙方自行約定，
    故其變更亦應由雙方自行商議決定。」之函釋可以參照。易言之，工作場所與工作內容
    既為勞動契約之重要要素，不得容許雇主擅以己意變更，具有拘束力之調職命令必須得
    到勞工之同意，因此於調職糾紛中首先在訂立勞動階段，對於調職已有默示之合意時，
    於合理範圍內雇主固得行使調職命令之權限。但考量我國勞動關係習慣上，一般在勞動
    契約訂定時，甚少就工作場所與工作內容為限定之合意，且勞工為得到工作機會，幾乎
    毫無選擇自由地必須提出遵守雇主人事異動命令與工作規則規定之保證書等實態，判斷
    勞資雙方就調職是否已有默示之合意時，必須採取審慎之態度。
  (二)經查：原告於被告公司任職期間，由被告派駐於被告設於百貨公司內之專櫃服務，而被
    告公司之中部辦事處則在台中市中友百貨公司、台中市廣三SOGO百貨公司、台中市新光
    三越百貨公司、新竹市遠東百貨公司、新竹市新光三越百貨公司、嘉義市衣蝶百貨公司
    等地設有專櫃，而原告自承其工作性質不因為派駐在不同的百貨公司內而有不同，且原
    告於任職期間，自七十五年至八十五年派駐於台中市財神百貨公司、八十五年至九十一
    年一月間派駐在台中市來來百貨公司，九十一年一月至九十一年九月派駐在台中市中友
    百貨公司、九十一年十月至九十二年四月派駐在台中市來來百貨公司，並曾由被告安排
    派駐至台中市大大百貨、永琦百貨、龍心百貨等處暫時代班，此經原告陳明甚詳，再依
    原告陳稱被告明知台中市來來百貨即將結束營業，而其在台中市新光三越百貨公司之專
    櫃在九十二年三月間已有缺額，自應優先安排將原告調至台中市新光三越百貨公司上班
    等情，足見兩造訂立之勞動契約，基於被告經營業務之種類以及原告之工作性質，對於
    被告得基於其人力調度之安排，或原設有專櫃之百貨公司撤櫃、結束營業等事由時，對
    原告予以調至其他百貨公司之被告專櫃服務乙節應已有默示之合意。
三、本件次應審酌者為，被告行使其對於原告調職之權限，是否符合調職之原則？
  (一)按權利之行使，不得違反公共利益，或以損害他人為主要目的；行使權利履行義務，應
    依誠實及信用方法，民法第一四八條訂有明文。勞動契約性質屬民法僱傭契約，自有上
    開規定之適用。雇主雖因雙方於勞動契約中對於調職之合意而取得對勞工之調職命令權
    ，然勞工是否受該調職命令之拘束，仍須視該具體之調職命令是否符合「誠實及信用之
    原則」或「權利濫用禁止原則」。而內政部七十四年九月五日臺內勞字第三二八四三三
    號函釋：「勞動基準法施行細則第七條第一款規定，工作場所及應從事之工作有關事項
    應於勞動契約中由勞資雙方自行約定，故其變更亦應由雙方自行商議決定。如雇主確有
    調動勞工工作必要，應依下列原則辦理：基於企業經營上所必需；不得違反勞動契
    約；對勞工薪資及其他勞動條件，未作不利之變更；調動後工作與原有工作性質為
    其體能及技術所可勝任；調動工作地點過遠，雇主應予以必要之協助。」以上五項原
    則經運用十餘年來，已成為勞雇雙方、行政主管機關及司法機關操作調職爭議之機制，
    惟歸納言之，係在闡釋：判斷調職是否合法、正當時，應比較衡量調職所牽動之雇方利
    益及勞方利益，一方面須調職具有業務上之必要性，他方面須調職並無其他不當之動機
    或目的，且勞工所受之不利益，不得超出社會通念之一般程度（上開所謂「調職五原則
    」中，勞動條件不得為不利之變更、工作性質須為勞方可勝任、雇主應為必要協
    助以減少調職不利益，則為上開原則之補充性、例示性說明）。易言之，判斷雇主之調
    職命令是否有權利濫用或違反誠實信用原則之情事，應就該調職命令在業務上有無必要
    性，與勞工因調職所可能蒙受之生活上不利益之程度為綜合之考量，此外，尚須注意雇
    主之調職有無其他不當之動機或目的。
  (二)經查：本件台中市來來百貨公司結束營業後，被告公司即無法於台中市來來百貨公司派
    駐專櫃銷售人員，是被告於百貨公司結束營業而撤櫃後，將原告調至其他工作處所，不
    惟為其企業經營上所必須，且係為履行雇主提供適當工作與勞工之義務，故上開調職命
    令在業務上確有其必要性，自堪以認定。而原告調任之新職為被告公司在新竹市新光三
    越百貨公司專櫃之銷售人員，與其原任之台中市來來百貨公司專櫃之銷售人員性質相同
    ，其自無不能勝任之情形。然就勞工因調職所可能蒙受生活上之不利益而言，查原告因
    本件調職所受到之不利益係為必須遷移至新竹市所須增加之房租及因而須往返台中、新
    竹兩地所生交通費用等支出，此為兩造所不爭執，又原告陳稱其母親年邁，且另有年幼
    喪母之侄子女，須賴其在未輪班時間就近照料等情，亦據其提出戶籍謄本四件、相驗屍
    體證明書一件及村長證明書一件為證，本院審酌原告為四十七年六月一日生，現年四十
    五歲，單身，其戶籍址與其母親董王勸、弟董桂洋及侄子女五人同設於南投縣魚池鄉大
    林村華山巷七號，且其自七十五年間起至九十二年間長達十餘年間之工作地點均在台中
    市等情形，認原告之主張應堪以採信，故原告主張其因本件調職將蒙受無法就近照料其
    家人，而影響家庭生活之不利益，亦堪以採信。無論被告是否深切了解原告之家庭狀況
    ，然以原告之年齡及其工作性質，暨其長期在台中地區工作，從無異動之事實，被告對
    於原告因調至新竹市工作將蒙受相當之不利益，自有足夠之認識，依首揭所述，其自應
    採取必要之措施，以減少原告因調職所生之不利益。而兩造對於被告公司設於台中市新
    光三越百貨公司之專櫃在九十二年三月間因缺員而招考新聘員工之事實亦不爭執（被告
    九十二年八月二十一日答辯(二)狀第四頁參照），而被告亦自承其在九十二年初已多次通
    知原告因台中市來來百貨公司即將結束營業而須調職，足見被告於台中市新光三越百貨
    公司之專櫃缺員時，本得安排將原告調至該工作處所，以減少其因調職所生之不利益。
    至於證人游淑梅雖證稱：「（將原告調至新竹市）有告知如果有困難，例如房租或車馬
    費，公司可以補助，等到台中的專櫃有缺人再安排調回台中上班」等語，然查證人游淑
    梅係被告公司中區辦事處負責人曾明通之妻，而負責中區辦事處專櫃小姐之調派事務，
    則其與被告公司之利害關係甚為密切，已難盡信其陳述為真實，況依其上開證詞，亦不
    能證明被告於發布本件調職命令時，已提出如何給予原告必要協助之具體措施，再者，
    被告公司於九十二年三月間台中市新光三越百貨公司之專櫃缺員時即未優先將原告調至
    該工作處所，而採另行招考新聘員工之方式以為因應，被告表示將原告調職後，如台中
    有空缺將優先予以調回，實難以採信。故綜合上開情事以觀之，原告因本件調職將蒙受
    重大之不利益，而被告又未採取必要之措施以減少原告之不利益，故本件原告確因調職
    而負擔超出社會一般通念上認為勞工應忍受之不利益程度，應堪以認定。
  (三)綜上所述，被告發布原告之調職命令，於公司業務上固有其必要性，惟其變動工作處所
    ，而將原告調至新竹市，將使原告承受超出社會一般通念認為所應忍受之不利益，故被
    告此次之調職命令，即違反首揭所示之調職原則，故原告主張被告違反勞動契約或勞工
    法令，致損害其權益，即屬有據。
四、按雇主違反勞動契約或勞工法令，致有損害勞工權益之虞者，勞工得不經預告終止契約
    ，勞動基準法第十四條第一項第六款定有明文。原告主張被告將其調動工作場所之行為
    違反勞動契約或勞工法令，致損害其權益，洵屬有據，既如前述，且兩造之勞動契約業
    經原告以上開事由向被告為終止勞動契約之意思表示，復為兩造所不爭執，本件原告依
    據勞動基準法第十四條第四項準用第十七條規定，請求被告給付資遣費，即屬有據。又
    按勞動基準法第十七條規定：在同一雇主之事業單位繼續工作，每滿一年發給相當於一
    個月平均工資之資遣費。依前款計算之剩餘月數，或工作未滿一年者，以比例給之。未
    滿一個月者以一個月計。又兩造均陳明就本件原告資遣費之計算方式（含任職年資、平
    均工資數額）不為爭執，願按任職年資十七年一月乘以平均工資三萬八千兩百元，合計
    六十五萬二千五百八十三元計算，從而，原告請求被告給付資遣費六十五萬二千五百八
    十三元，及自起訴狀繕本送達翌日即九十二年七月九日起至清償日止，按週年利率百分
    之五計算之利息，為有理由，應予准許。
五、又兩造均陳明願供擔保，分別聲請宣告假執行或免為假執行，經核均無不合，爰分別酌
    定相當擔保金額予以宣告之。
據上論結，本件原告之訴為有理由，依民事訴訟法第七十八條、第三百九十條第二項、第三
百九十二條，判決如主文。
中        華        民        國   九十二   年      九       月      二       日
                                  臺灣臺中地方法院民事第三庭
~B法      官  林慧貞
右為正本係照原本作成。
如對本判決上訴須於判決送達後二十日內向本院提出上訴狀。
中        華        民        國   九十二   年      九       月      三       日
~B法院書記官


司法院資訊處製作；財團法人民間司法改革基金會備份。
